臺灣高等法院臺南分院刑事判決　　　　100年度上易字第546號
上　訴　人
即　被　告　李備
上列上訴人因竊盜案件，不服臺灣臺南地方法院100年度易字第
567號中華民國100年7月28日第一審判決（起訴案號：臺灣臺南
地方法院檢察署100年度偵緝字第314號），提起上訴，本院判決
如下：
    主  文
上訴駁回。
    事  實
一、李備意圖為自己不法所有，於民國95年7月29日23時許，在
    雲林縣麥寮鄉三盛村四二大隊南1公里處，竊取張益銓所有
    車牌號碼3136-LA號自用小貨車後（以下簡稱Ａ車），於96
    年8月中旬某日，將之駕駛至臺南市○○區○○街2段12巷92
    之1號葉炳丁所經營之「十全發電機行」，要求葉炳丁代為
    修理啟動馬達，幾日後復要求葉炳丁代為將該車轉賣予他人
    ，葉炳丁乃於96年8月26日10時許，在「十全發電機行」，
    將Ａ車以新臺幣（下同）5萬元之代價，居間出售予李宏益
    （此部分葉炳丁犯牙保贓物罪部分，業經臺灣臺南地方法院
    以99年度簡字第1525號判處拘役59日確定；李宏益犯故買贓
    物罪部分，經同院以98年度簡字第1635號判處拘役40日確定
    ），並將所得款項交付予李備，嗣李宏益將該車懸掛己有「
    XD-5628」號車牌後，駕駛該車供己運送物品使用，嗣於98
    年6月15日14時45分許，在臺南市○市區○道8號東向8公里
    處，為警查得該車號與車輛特徵不符而次第循線查獲上情。
二、案經內政部警政署國道公路警察局第四警察隊報請臺灣臺南
    地方法院檢察署檢察官偵查起訴。
    理  由
一、本判決所引用之供述證據及具有傳聞性質之書面證據，本院
    審理時提示予檢察官、被告，渠等表示無意見（見本院卷第
    33-35頁），經審酌上開證據製作時之情況，並無違法不當
    之情事，認為以之作為證據應屬適當，且採納為證據，尚無
    礙於被告與辯護人於程序上之彈劾詰問權利，而認上開證據
    （含傳聞證據）合於刑事訴訟法第159條之5等規定，具有證
    據能力，合先敘明。
二、訊據被告李備矢口否認有何竊盜犯行，辯稱：伊自69年起即
    因車禍受傷，關節受損而無法開車，腳無力無法踩煞車，無
    法竊車去賣，伊未曾與葉炳丁見面，素不相識，若確有託葉
    炳丁出售車子，應該會簽書面契約云云。
三、經查：
(一)、Ａ車為被害人張益銓所有，原停放在雲林縣麥寮鄉三盛村四
    二大隊南1公里處，於95年7月29日晚間11時許失竊，嗣員警
    查獲案外人李宏益駕駛該車後，已通知張益銓將該車領回等
    情，業據證人張益銓於警詢時陳述明確，並有Ａ車失竊資料
    （警卷第31頁）、贓物認領保管單（警卷第29頁）、Ａ車照
    片存卷可稽（警卷第44頁），是Ａ車確係被害人張益銓於95
    年間7月29日晚間11時許，在雲林縣麥寮鄉三盛村四二大隊
    南1公里處發現失竊之事實，可以認定。
(二)、案外人葉炳丁於96年8月26日上午10時許，在其於臺南市○
    ○區○○街2段12巷92之1號所開設之「十全發電機行」，以
    5萬元之價格，將Ａ車出售予李宏益，李宏益取得該車後即
    將該車懸掛自己之「XD-5628」號車牌，並駕駛該車供作運
    送物品使用，嗣98年6月15日14時45分許，李宏益在臺南市
    ○市區○道8號東向8公里處，為警查得該車號與車輛特徵不
    符等情，業據葉炳丁、李宏益於原審審理中證述明確（原審
    卷第20至24頁），是此等事實同可認定。
(三)、被告李備雖辯稱其不認識葉炳丁，且其因車禍而受傷，無法
    駕駛車輛，不可能竊取Ａ車云云，然查：
 1、Ａ車確係被告李備於96年8月中旬某日駕駛至葉炳丁所經營
    位於臺南市○○區○○街2段12巷92之1號「十全發電機行」
    ，委請葉炳丁修理啟動馬達，嗣由葉炳丁所僱佣之林金泉代
    為修理完成等情，迭據證人葉炳丁原審證述明確（原審卷第
    20至24頁），且與證人林金泉證述目睹被告駕駛Ａ車至「十
    全發電機行」，且由其為被告修理Ａ車之啟動馬達之情節吻
    合（原審卷第24至26頁）。
 2、證人葉炳丁因本案涉嫌牙保贓物罪部分，已經原審以99年度
    簡字第1525號判處拘役59日確定，且證人葉炳丁、林金泉與
    被告亦無任何仇怨一節，已經被告是認在卷，該二位證人實
    無甘冒遭判處偽證重罪之風險而設詞誣陷被告之理。且證人
    葉炳丁於警詢時提出之被告名片1張（見警卷第30頁），被
    告亦不否認該名片係其所有且使用迄今（原審卷第26頁），
    是證人葉炳丁、林金泉證述渠等與被告相識甚久及為被告修
    理Ａ車等情，實堪採信。
 3、再者，被告李備於檢察官99年6月16日偵訊時，提示葉炳丁
    之相片供其指認，其原稱：葉炳丁曾受僱於伊販賣羊肉，一
    天工資300元，因為偷伊鐵鍋，遭查獲入獄服刑等語（偵Ｂ
    卷第14頁）；嗣於99年6月17日檢察官偵訊時原先改稱其不
    認識葉炳丁，經檢察官提示葉炳丁身分證影本後，則改稱認
    識相片上之人，但不知該人之姓名為葉炳丁，而其係於98年
    5月19日僱用葉炳丁在羊肉店工作，僅僱用2日（偵Ｂ卷第18
    頁）；再於99年7月19日檢察官偵訊時，葉炳丁當庭指認被
    告即為要求其代為出售Ａ車之人後，被告旋改稱與葉炳丁素
    不相識等語（偵Ｂ卷第34、35頁），是被告就是否認識葉炳
    丁一節之說法，前後反覆，其所為供述，實難信實。
 4、被告李備雖辯稱其因於69年間即發生車禍受傷，致無法開車
    ，不可能偷竊Ａ車云云，然被告於原審審理時自陳其該次車
    禍並無任何就醫紀錄，係其父親以民俗草藥自行為其包紮傷
    勢，衡情，若如被告所述，其所受之傷勢嚴重，導致其無法
    駕駛，則應無可能草草以其所述方式隨便醫治即可痊癒，故
    其此部分所述，已非無疑。此外，其復自承其係駕駛機車前
    來開庭，若此，其既可駕駛機車，對於駕駛小客車應無困難
    才是，至於被告雖提出洪外科醫院診斷證明書，其上雖記載
    被告患有頸椎退化性關節炎，惟該診斷證明書係於100年8月
    13日所應診開立，醫師囑言欄亦僅記載「病人因上述症狀，
    於民國100年8月13日，建議繼續復健治療」，並無法證明被
    告於95年案發時，被告不能駕駛汽車之事，另委託出售汽車
    ，未訂立書面契約，亦為常見之事，被告所辯要無足取。
(四)、綜上，被告李備所辯洵無可採，證人葉炳丁、林金泉之證詞
    可堪採信，本件事證明確，被告竊盜犯行堪以認定。
四、核被告李備所為，係犯刑法第320條第1項之竊盜既遂罪。原
    審以被告犯罪事證明確，適用刑法第320條第1項、第41條第
    1項前段，刑法施行法第1條之1，爰審酌被告有事實欄所載
    之前科紀錄，仍不知悔改，不思依己力賺取金錢花用，為圖
    私利，竟竊取他人小貨車，危害社會秩序，且犯後矢口否認
    犯行，毫無悔意，態度非佳，實無足取，惟念及其所竊之小
    貨車已經被害人領回，被害人所受損失已稍稍獲得彌補等一
    切情狀，量處有期徒刑6月，並諭知易科罰金之折算標準，
    經核認事用法並無不當，量刑亦稱允當，被告上訴意旨，否
    認犯行指摘原判決不當，為無理由，應予駁回。
據上論結，應依刑事訴訟法第368條，判決如主文。
本案經檢察官吳忠賢到庭執行職務。
中    華    民    國   100    年    11    月    16    日
                  刑事第五庭    審判長法  官  楊明章
                                      法  官  黃國永
                                      法  官  趙文淵
以上正本證明與原本無異。
不得上訴。
                                      書記官  呂宬樂
中    華    民    國   100    年    11    月    16    日
附錄論罪科刑法條
刑法第320條第1項：
意圖為自己或第三人不法之所有，而竊取他人之動產者，為竊盜
罪，處五年以下有期徒刑、拘役或五百元以下罰金。